臺灣基隆地方法院刑事裁定             100年度撤緩字第40號
聲  請  人  臺灣基隆地方法院檢察署檢察官
受  刑  人
即  被  告  王國剛
上列聲請人因受刑人即被告竊盜案件，聲請撤銷緩刑之宣告（
100 年度執聲字第591 號），本院裁定如下：
    主  文
聲請駁回。
    理  由
一、聲請意旨略稱：受刑人即被告王國剛前因竊盜案件，經臺灣
    士林地方法院於民國99年5 月28日，以99年度簡上字第30號
    判處有期徒刑6 月，如易科罰金，以新臺幣（下同）1,000
    元折算1 日，緩刑2 年，緩刑期間付保護管束，並應於緩刑
    期間內向指定之公益團體提供40小時義務勞務，該判決於99
    年5 月28日確定在案。乃受刑人竟於緩刑期間之100 年4 月
    8 日，故意犯違背安全駕駛罪，經本院於緩刑期間之100 年
    5 月16日，以100 年度基交簡字第279 號判決判處拘役30日
    ，該判決於100 年6 月13日確定。核受刑人之所為，合於刑
    法第75條之1 第1 項第2 款所定得撤銷緩刑宣告之原因，爰
    依刑事訴訟法第476 條規定，聲請撤銷其緩刑宣告等語。
二、按緩刑之宣告應撤銷者，由受刑人所在地或其最後住所地之
    地方法院檢察官聲請該法院裁定之。刑事訴訟法第476 條定
    有明文。第按「緩刑期內因故意犯他罪，而在緩刑期內受六
    月以下有期徒刑、拘役或罰金之宣告確定者」，足認原宣告
    之緩刑難收其預期效果，而有執行刑罰之必要者，得撤銷其
    宣告，刑法第75條之1 第1 項第2 款固有明定。惟考其94年
    2 月2 日修正公布之立法意旨，即「... 二關於緩刑之撤銷
    ，現行法第75條第1 項固已設有兩款應撤銷緩刑之原因；至
    得撤銷緩刑之原因，則僅於保安處分章內第93條第3 項與撤
    銷假釋合併加以規定，體例上不相連貫，實用上亦欠彈性。
    ... 爰參酌上開立法例【即德國、奧地利現行立法例】增訂
    本條，於第1 項分設4 款裁量撤銷之原因，其理由如次：(一)
    現行關於緩刑前或緩刑期間故意犯他罪，而在緩刑期內受得
    易科罰金之有期徒刑之宣告者【嗣則另於98年5 月19日，修
    正公布為『…在緩刑期內受六月以下有期徒刑…之宣告』】
    ，列為應撤銷緩刑之事由，因認過於嚴苛，而排除第75條應
    撤銷緩刑之事由，移列至得撤銷緩刑事由，俾使『法官依被
    告再犯情節，而裁量是否撤銷先前緩刑之宣告』；其次，如
    有前開事由，但判決宣告拘役、罰金時，可見行為人仍未見
    悔悟，有列為得撤銷緩刑之事由，以資彈性適用，爰於第1
    項第1 款、第2 款增訂之。... 三本條採用『裁量撤銷主義
    』，賦與法院撤銷與否之權限，特於第1 項規定實質要件為
    『足認原宣告之緩刑難收其預期效果，而有執行刑罰之必要
    』，供作審認之標準。... 」核亦足見，於上揭「得」撤銷
    緩刑之情形，法官應依職權本於合目的性之裁量，妥適審酌
    被告所犯前後數罪間，關於法益侵害之性質、再犯之原因、
    違反法規範之情節是否重大、被告主觀犯意所顯現之惡性及
    其反社會性等情，是否已使前案原為促使惡性輕微之被告或
    偶發犯、初犯改過自新而宣告之緩刑，已難收其預期之效果
    ，而確有執行刑罰之必要，此與刑法第75條第1 項所定2 款
    要件有一具備，即毋庸再行審酌其他情狀，應逕予撤銷緩刑
    之情形，尚有不同。
三、茲受刑人前因竊盜案件，經臺灣士林地方法院於民國99年5
    月28日，以99年度簡上字第30號判處有期徒刑6 月，如易科
    罰金，以新臺幣（下同）1,000 元折算1 日，緩刑2 年，緩
    刑期間付保護管束，並應於緩刑期間內向指定之公益團體提
    供40小時義務勞務，該判決於99年5 月28日確定在案（下稱
    前案判決）。乃受刑人竟於緩刑期間之100 年4 月8 日，故
    意犯違背安全駕駛罪，經本院於緩刑期間之100 年5 月16日
    ，以100 年度基交簡字第279 號判決判處拘役30日，該判決
    於100 年6 月13日確定（下稱後案判決）。此固經本院職權
    核閱首開前、後二案判決內容無誤，並有臺灣高等法院被告
    前案紀錄表在卷可考。惟查：受刑人所犯之前、後兩案，其
    間所涉犯罪型態尚屬有別，是自客觀以言，本院無從僅憑「
    後案」而為受刑人「原緩刑之宣告究否足收其預期效果」之
    審酌；再者，受刑人雖於前案緩刑期間故意再犯後案之違背
    安全駕駛罪，二者侵害之法益不同，且觀諸本件「後案判決
    」僅就受刑人所涉後案犯罪量處拘役30日而併為易科罰金之
    諭知，則其後案犯罪情節之尚非重大，當可見一斑。尤有甚
    者，受刑人雖未時刻愓勵己行，致於緩刑期間再罹後案，然
    其除此以外即別無其他犯罪紀錄（卷附臺灣高等法院被告前
    案紀錄表參見），是本院客觀上亦難僅憑受刑人偶發且僅此
    1 次之酒後駕車犯行，即認「前案判決」原宣告之緩刑將因
    後案之宣判而難收預期效果，並有執行刑罰之必要。更何況
    ，聲請人除首開前、後二案之刑事判決以外，亦不能釋明「
    原宣告之緩刑難收其預期效果，而有執行刑罰必要」之實質
    要件，則本件顯然未備刑法第75條之1 第1 項第2 款之法定
    要件，從而，因認首開聲請，不能准許，應予駁回。
四、依刑事訴訟法第220 條，裁定如主文。
中    華    民    國   100    年    7     月    25    日
                  刑事第二庭法  官  劉桂金
以上正本證明與原本無異。
對於本件裁定如有不服，應於收受送達後5日內，向本院提出抗
告書狀，敘述抗告之理由，抗告於臺灣高等法院。
中    華    民    國   100    年    7     月    25    日
                            書記官  許元又